# “合同成立日期”与”合同生效日期”对收入确认的影响

提问人：13757187143 时间：2021-10-18 08:05:06
（ 1 ） 2020 年 12 月，A公司拟向B公司购买 200 万元的货物。因双方有一定合作历史，该事项属于B公司内控制度规定的，可先发货后签合同的情形。
（ 2 ） 2020 年 12 月 30 日，B公司仓库部门向A公司发货，同时发出《货物签收单》。
（ 3 ） 2020 年 12 月 30 日，B公司销售部门向A公司寄出合同合同，合同正文正文内已写明“本合同生效日期 为 ：： 2020 年年 12 月月 30 日日”。且B公司已签章，落款处签署日期为“2020年 12 月 30 日”
（ 4 ） 2020 年 12 月 31 日，A公司仓库部门收到货物，在《货物签收单》加盖仓库章，并注明签收日期为 2020 年 12 月 31 日，后寄回给B公司。
（ 5 ） 2021 年 1 月 5 日，A公司销售部门在合同合同上签字盖章，并寄回给B公司，落款落款处签署日期为” 2021 年年 1 月月 5 日日”
（ 6 ）B公司销售的为标准化产品，其收入确认政策为：双方订立合同，已发出货物，并收到客户《货物签收单》，以《货物签收单》签收时点确认收入。
问 1 ：B公司，该 200 万货物，收入应确认在 2020 年还是 2021 年？
问 2 ：假如其他条件相同，合同正文内仅写明”本合同 签订 日期为： 2020 年 12 月 30 日”呢？

回答人：chenyiwei
首先应判断：截至 2020 年 12 月 31 日，是否已存在符合新收入准则第五条规定条件的“合同”？从目前情况看应当是已经存在的，佐证之一是已经发货，对方也已签收；其次是合同文本已在 12 月 30 日寄出。
在此情形下，基本可以认为商品的控制权已在 2020 年内转移，相关收入应确认在 2020 年度。但关键是要对“因双方有一定合作历史，该事项属于B公司内控制度规定的，可先发货后签合同的情形”提供更进一步的证明，例如双方之间的长期合作历史和框架协议等，并向A公司采购部门函证确认。